# 未确认的递延所得税资产明细&未确认递延所得税负债明细

提问人：michaelhtts 时间：2016-11-08 23:08:42
1 、请教大家，除了能与所得税费用相关披露能看出勾稽关系外，还有什么原因导致要披露未确认的递延所得税资产明细？
2 、为什么没有未确认的递延所得税负债的披露？ 是和资产和负债的属性有关么？？

回答人：chenyiwei
1 、未确认递延所得税资产的可抵扣亏损或暂时性差异，虽然目前暂时不符合确认递延所得税资产的条件，但不意味着今后一直不符合确认条件。一旦满足条件（如盈利前景的预测变化，未来有足够应纳税所得额），仍可以为本企业带来经济利益流入，因此这是一项潜在的资源。
2 、基于谨慎性原则，递延所得税负债是要足额确认的，不确认递延所得税负债的情况很少，主要有商誉的初始确认和后续减值、资产和负债的初始确认豁免、与对子公司合营企业联营企业的长期股权投资相关的预计很可能不会转回的差异等，这也就意味着一旦出现了没有确认递延所得税负债的情形，管理层应当是有足够信心在可预见的未来不会出现现时义务的，所以再披露此类暂时性差异项目的意义不大。